【裁判字號】    99,交簡上,188
【裁判日期】    991005
【裁判案由】    公共危險
【裁判全文】
臺灣桃園地方法院刑事判決           99年度交簡上字第188號
上  訴  人
即  被  告  乙○○
上列上訴人即被告因公共危險案件，不服本院民國99年6月11日
99年度桃交簡字第253號第一審刑事簡易判決（聲請簡易判決處
刑案號：98年度偵字第19241號），提起上訴，本院合議庭為第
二審判決如下：
    主  文
上訴駁回。
    事  實
一、乙○○前因公共危險案件，經本院以98年度桃交簡1732號簡
    易判決判處罰金新臺幣3 萬元確定，於民國99年7 月4 日易
    服社會勞動執行完畢（未構成累犯）。竟未記取教訓，復於
    98年8 月14日晚間11時許，在桃園縣桃園市○○路某羊肉爐
    店內飲用藥酒後，復前往桃園市內某KTV 店內唱歌至翌日即
    98年8 月15日凌晨1 時許，其明知當時因飲酒而注意力、控
    制力及反應能力均減低，屬不能安全駕駛動力交通工具之程
    度，猶自行駕駛車牌號碼0589-GT 之自用小客車離去，嗣於
    同日凌晨1 時45分許，行經桃園市○○路左轉三民路時，因
    車身搖擺不定，且跨越內外線道行駛，適為執行巡邏勤務員
    警發現而攔停檢查，惟因乙○○當場拒絕配合實施酒精濃度
    測試，遲至同日凌晨3 時15分許，始在桃園市縣○路桃園縣
    政府警察局保安警察隊內對之實施酒測，測得其呼氣所含酒
    精濃度仍高達每公升0.71毫克而得知上情。
二、案經桃園縣政府警察局移送臺灣桃園地方法院檢察署檢察官
    偵查後聲請以簡易判決處刑。
    理  由
一、本案認定事實所引用之文書證據，並無證據證明係公務員違
    背法定程式所取得，亦無刑事訴訟法第159 條之4 之顯有不
    可信之情況與不得作為證據之情形。本院斟酌本案卷內之證
    據並非非法取得，亦無證明力明顯過低之情形，且經本院於
    審判期日依法進行證據之調查、辯論，被告於訴訟上之程序
    權即已受保障，故前揭各該證據，均得採為證據，合先敘明
    。
二、訊據被告固坦承於上揭時、地曾有喝酒之事實，惟矢口否認
    有何公共危險之犯行，辯稱：查獲地點不是在三民路與中央
    街口，我的車子車子從頭到尾都停在羊肉爐店的對面，我因
    為喝酒不能開車，打電話請我的朋友來幫我開車，我坐在車
    子的駕駛座上等朋友，因為車內很熱，所以有開冷氣，我並
    沒有開車行駛在路上云云。經查：
（一）上揭事實，業據證人即查獲員警蔡松穎於原審訊問及本院
      審理時結證明確，其於本院審理時證述：約在1 時40幾分
      的時候，我與警員溫維聖駕巡邏車行駛在春日路上時，發
      現0589-GT 車輛行駛搖擺不定，有時會開到旁邊的車道，
      然後又行駛回自己車道，該車左轉三民路，我們有尾隨在
      該車後面，並在三民路與中央街口將該車攔下，發現被告
      1 人坐在駕駛座上，車內及駕駛有很重的酒味，我們在路
      邊對被告實施酒測，被告在現場拒絕酒測，我們就帶被告
      回隊上實施酒測等語（參本院簡上字卷第44頁背面）；核
      與證人即警員溫維聖於本院審理時證述之情節相符（參同
      上卷第45頁背面至46頁）。
（二）而被告在該日凌晨1時40餘分許為警查獲後，遲至同日3時
      15分許始實施酒測，仍測其酒精濃度為每公升0.71毫克一
      節，有酒精濃度測定單1 紙在卷可稽（參偵查卷第23頁）
      ；又被告在同日2 時許施以平衡動作檢測時，有腳步不穩
      ，查獲、測試及問訊過程有含糊不清、多語情形一節，有
      刑法第185 條之3 案件測試觀察紀錄表可按（參偵查卷第
      21頁）；再者，被告經酒後生理協調平衡檢測，其中「雙
      腳併攏，兩手貼緊大腿，將一腳向前抬高離地15公分，並
      停止不動30秒」、「雙腳併攏，雙手向前平伸，閉眼，輪
      流使用左右手的食指指尖觸摸鼻尖」、「閉雙眼，30秒內
      朗誦阿拉伯數目由1001、1002....1030」、「用筆在兩個
      同心圓之間的零點五公分環狀帶內畫另一個圓」等檢測內
      容，其結果均不合格，而認定為不能安全駕駛等節，復有
      桃園縣政府警察局汽車駕駛人酒後生理協調平衡檢測紀錄
      卡在卷可稽（參偵查卷第20頁）。另參交通部運輸研究所
      90年9 月24日運安字第900005854 號函所載呼氣中酒精濃
      度每公升含量為0.25毫克，即相當於血液中酒精濃度（Ｂ
      ＡＣ）百分之0.05，且依該函所附該所79年「駕駛人行為
      反應之研究─酒醉駕車對駕駛行為之分析研究」指出：Ｂ
      ＡＣ到達百分之0.08至百分之0.15時，對駕駛能力之影響
      為：判斷力嚴重受到影響，體能與精神協調受損，駕駛之
      體能困難增加。對心理行為之影響為：產生情緒異常現象
      ，步伐不平穩，言語不清，反應惡劣，記憶及判斷力受損
      ，精神處於錯亂狀態。本件被告所測得之呼氣所含酒精成
      分為每公升為0.71毫克，相當於血液中酒精濃度ＢＡＣ百
      分之0.142 ，是依上開說明，再佐以查獲當時，證人即上
      開員警2 人均證述被告駕車搖擺不定，忽左忽右等情形，
      益徵被告當時確有已達於不能安全駕駛動力交通工具程度
      ，而仍駕車上路之行為。
（三）被告雖以前詞置辯；惟查被告酒後駕車自桃園市○○路左
      轉三民路後，在三民路與中央街口為警攔停一節，業據證
      人即警員蔡松穎、溫維聖證述明確如上開說明，證人2 人
      與被告並不相識，且其2 人係於值巡邏勤務時遇被告前揭
      行為而予以攔停檢查，亦無刻意誣陷被告之動機及理由，
      所為證述應堪採信。又本院勘驗被告為警攔停取締當時之
      現場錄影光碟結果：警方巡邏車將車牌號碼0589─GT自小
      客車攔停後，該車煞車燈亮起，警方表示請熄火並請被告
      下車，當時被告所駕車輛，前後大燈全亮，被告熄火後下
      車，警方請被告出示證件，被告表示未帶，警方告知被告
      從春日路左轉三民路車子搖擺不定，是否喝很多酒，被告
      表示喝一點點，其後警方請被告實施酒測，被告拒絕，表
      示「同情一下」，被告之後在現場踱步，仍拒絕酒測，警
      方多次表示請被告配合酒測，被告再表示「同情一下，別
      說這麼多」，光碟播放自被告被警方攔停起約10分鐘左右
      ，被告仍未實施酒測等節；有勘驗筆錄在卷可查（參本院
      交簡上字卷第47頁背面），可知警員將被告車輛攔停當時
      ，被告始踩煞車燈，車子未熄火，車子前後大燈亦全亮，
      顯非在路邊靜止狀態，被告辯稱因為車內很熱所以開冷氣
      云云，已難採信，且縱若為真，被告亦無法解釋開冷氣為
      何需一併開啟前後大燈，亦何需在警員攔停時踩煞車燈；
      再設若被告並非駕車行駛路上，而真係如其所辯坐在車上
      等友人前來開車，則在警員告以其自春日路左轉三民路車
      子搖擺不定，是否喝很多酒時，被告絕無可能不當下即刻
      表示警員所述並非實在，乃被告不僅未立即澄清，反係二
      度畏罪情虛地向警員表示「同情一下」等語；被告所辯與
      所為不符，亦與證人證詞及上開光碟勘驗結果不符，顯係
      犯後狡卸之詞，不足採信。另證人甲○○雖於原審訊問時
      證述因被告來電，有前往春日路口和三民路口，發現被告
      與警察在討價還價等語（參原審卷第25頁背面），與證人
      蔡松穎、溫維聖前揭證述攔停地點稍有不符，已有可疑，
      且縱始為真，至多僅能證明其有至被告遭警攔停現場，無
      法證明被告並無酒後駕車之行為。綜合上述說明，本件事
      證明確，被告公共危險犯行已堪認定，應依法論科。
三、核被告乙○○所為，係犯刑法第185 條之3 之服用酒類不能
    安全駕駛動力交通工具而駕駛罪。原審認被告罪證明確，引
    用刑法第185 條之3 、第41條第1 項前段，刑法施行法第1
    條之1 第1 項等規定，並審酌被告前因酒後駕車之公共危險
    案件，經本院以98年度桃交簡字第1732號刑事判決判處罰金
    3 萬元確定，復於短期內觸犯本案，犯後復飾詞狡卸，顯無
    悔意等一切情狀，量處被告有期徒刑4 月，並諭知如易科罰
    金以新臺幣2,000 元折算1 日。經核其認事用法並無違誤，
    量刑亦屬妥適，應予維持。被告上訴猶執陳詞空言否認犯罪
    ，並無理由，而應予駁回。
據上論斷，應依刑事訴訟法第455 條之1 第1 項、第3 項、第36
8 條，判決如主文。
本案經檢察官馮美珊到庭執行職務。
中    華    民    國    99    年    10    月    5     日
                  交通法庭審判長法  官  謝順輝
                                法  官  曾雨明
                                法  官  楊麗文
以上正本證明與原本無異。
不得上訴。
                                書記官  柯凱騰
中    華    民    國    99    年    10    月    5     日
附錄本件論罪科刑之法條：
中華民國刑法第185條之3
服用毒品、麻醉藥品、酒類或其他相類之物，不能安全駕駛動力
交通工具而駕駛者，處1 年以下有期徒刑、拘役或科或併科15萬
元以下罰金。

司法院資訊處製作；財團法人民間司法改革基金會備份。
